# 请教陈老师-外币折算

提问人：liubin988513 时间：2017-10-15 01:18:20
Foreign currency share capital is generally redeemed or repurchased in the currency in which the shares are denominated. There will be a difference between the functional currency amount at redemption and the amount recorded at the issue of the shares. It seems logical that this difference should affect distributable profits. A debit difference will absorb distributable profits. A credit difference should also be taken to distributable profits, provided that the shares were originally issued for cash or near cash.请教陈老师，为什么回购股份的外币差异计入到损益【未分配利润】呢？ 我看外币折算并没有关于权益结算的差额的处理，这个怎么理解比较好呢？

回答人：chenyiwei
该差额是否影响可分配利润，更多地是法律问题，不一定适用于所有情况。例如在中国大陆就不会。

提问人：liubin988513 时间：2017-10-15 11:37:57
国内是计入资本公积吗

回答人：chenyiwei
是。